# 私募股权基金利息补偿应该计入成本还是作为其他业务支出？

提问人：lichen1102 时间：2016-06-14 13:37:51
陈版： 实务中遇到投资一只PE基金，但在公司进入前该基金已经投资了一部分项目，为了参与公司进入之前基金已经投资项目的分配，公司向其他合伙人支付了一笔利息补偿。 在公司角度，公司对该笔投资按AFS核算，那么这部分利息补偿应该资本化还是作为一项其他业务支出呢？ 我们分析从收入支出对等考虑，这部分利息补偿应该计入其他业务支出，对应其他合伙人的收益，这样做可行吗？

回答人：chenyiwei
从你说的情况看，这部分额外补偿的目的是换取已投资项目的以往收益分配权，因此具有资产属性，建议单列为一项其他流动资产（或其他非流动资产），后续取得来源于公司进入之前基金已经投资项目的收益时，冲销该部分资产，差额确认为投资收益。